【裁判字號】    99,上訴,134
【裁判日期】    990205
【裁判案由】    毒品危害防制條例
【裁判全文】
臺灣高等法院臺南分院刑事判決         99年度上訴字第134號
上  訴  人
即  被  告  甲○○
上列上訴人因違反毒品危害防制條例案件，不服臺灣臺南地方法
院九十八年度訴字第一五０三號，中華民國九十八年十二月十四
日第一審判決（起訴案號：臺灣臺南地方法院檢察署九十八年度
偵字第一二０九八號、九十八年度毒偵字第二０四八、二０六四
號），提起上訴，本院判決如下：
    主  文
上訴駁回。
    理  由
一、按刑事訴訟法第三百六十一條、第三百六十七條規定，不服
    地方法院之第一審判決而提起上訴者，應提出上訴書狀，並
    敘述具體理由，為上訴必備之程式；其所提出之書狀未敘述
    上訴理由，或僅曾以言詞陳述上訴理由者，均應於上訴期間
    屆滿後二十日內補提理由書於第一審法院。第一審法院經形
    式審查，認逾期未補提上訴理由者，應定期間先命補正；逾
    期未補正者，為上訴不合法律上之程式，應以裁定駁回。倘
    已提出上訴理由，但所提非屬具體理由者，則由第二審法院
    以上訴不合法律上之程式，判決駁回。而所謂具體理由，必
    係依據卷內既有訴訟資料或提出新事證，指摘或表明第一審
    判決有何採證認事、用法或量刑等足以影響判決本旨之不當
    或違法，而構成應予撤銷之具體事由，始克當之（例如：依
    憑證據法則具體指出所採證據何以不具證據能力，或依憑卷
    證資料，明確指出所為證據證明力之判斷如何違背經驗、論
    理法則）；倘僅泛言原判決認定事實錯誤、違背法令、量刑
    失之過重或輕縱，而未依上揭意旨指出具體事由，或形式上
    雖已指出具體事由，然該事由縱使屬實，亦不足以認為原判
    決有何不當或違法者（例如：對不具有調查必要性之證據，
    法院未依聲請調查亦未說明理由，或援用證據不當，但除去
    該證據仍應為同一事實之認定），俾與第二審上訴制度在請
    求第二審法院撤銷、變更第一審不當或違法之判決，以實現
    個案救濟之立法目的相契合，並節制濫行上訴（最高法院著
    有九十七年度台上字第八九二號判決可參）。
二、本件上訴人即被告甲○○不服原判決，於民國九十九年一月
    四日合法提起上訴，形式上雖提出上訴書狀敘述上訴理由，
    其理由略以：被告因施用第一級毒品，經原審法院各處有期
    徒刑一年，並定應執行刑為有期徒刑一年六月；惟被告案發
    後，對自己年歲已多仍身陷毒海深感遺憾，已自費前往署立
    嘉南療養院參加美沙酮替代療法兩個月，並確信治療毒癮成
    功，況科刑並非處罰之唯一方法，爰依法提起上訴，請求撤
    銷原判決，以其他罰責代替，給被告自新機會云云。
三、惟查：
（一）原審以被告於準備程序中就被訴事實為有罪之陳述，經原
      審裁定由受命法官獨任進行簡式審判程序。且被告施用第
      一級毒品海洛因之自白有長榮大學九十八年六月十六日、
      七月十九日、八月二十八日出具之確認報告、臺南縣警察
      局歸仁分局送驗尿液紀錄表各三份、毒品初步檢驗報告書
      、第一級毒品海洛因二小包（含袋重量各約為一點五公克
      、零點四公克）及吸管一支扣案可證，另以上訴人前違反
      毒品危害防制條例、公共危險等前科，有臺灣高等法院被
      告前案紀錄表在卷可稽。被告於有期徒刑執行完畢五年內
      ，於九十八年六月一日十時許在台南縣關廟鄉○○路三百
      零二巷十九號住處，施用第一級毒品海洛因一次。復於同
      年七月五日十時許，在上開處所施用第一級毒品海洛因一
      次。另於同年八月十八日十一時許，在上開住處施用海洛
      因一次，核被告所為，係犯毒品危害防制條例第十條第一
      項施用第一級毒品罪，其施用前持有毒品之低度行為，為
      施用毒品之高度行為所吸收，不另論罪。被告先後三次施
      用海洛因，時間不同，行為個別，應予分論併罰。又被告
      於九十四年間因公共危險案件，經原審法院判處有期徒刑
      二月確定，於九十四年六月二十四日入監執行，甫於同年
      八月二十三日執行完畢，有臺灣高等法院被告前案紀錄表
      可按，其於受徒刑之執行完畢後，五年以內故意再犯本件
      有期徒刑以上之罪，為累犯，應依刑法第四十七條第一項
      規定加重其刑。併審酌被告前因施用毒品經送觀察、勒戒
      治療程序後，猶不思戒絕革除惡習，仍為本案犯行，顯然
      其意志力甚為薄弱，迄未能戒除毒癮，惟兼衡被告施用毒
      品犯行，在性質上乃屬對自我身心健康之自戕行為，尚未
      嚴重破壞社會秩序、侵害他人權益，及犯後坦承犯行，態
      度尚屬良好等一切情狀，各量處有期徒刑一年，並定其應
      執行有期徒刑一年六月，就刑法第五十七條有關量刑事項
      已充分審酌。原審法院已詳述其所憑證據、認定理由及量
      刑依據。從形式上觀察，原判決並無認定事實錯誤、量刑
      瑕疵或違背法令之情形可言。
（二）按量刑輕重，係屬事實審法院得依職權自由裁量之事項，
      苟已斟酌刑法第五十七條各款所列情狀而未逾越法定刑度
      ，不得遽指為違法。被告僅泛稱其自案發後即加入美沙酮
      替代療法治療、門診定期追蹤，已成功戒除毒癮，已有悔
      悟，希以其他罰則代替科刑判決云云為其上訴理由，純屬
      其個人主觀上對法院量刑之期盼，並未依據卷內既有訴訟
      資料或提出新事實、新證據，指摘或表明原審判決有何採
      證認事、用法或量刑等足以影響判決本旨之不當或違法，
      而構成應予撤銷之具體事由。是其上訴未以書狀敘述具體
      理由，揆諸首開說明，自屬不合法律上之程式，爰不經言
      詞辯論，予以駁回。
四、依刑事訴訟法第三百六十七條前段、第三百七十二條，判決
    如主文。
中    華    民    國    99    年    2     月    5     日
                  刑事第二庭    審判長法  官  葉居正
                                      法  官  洪碧雀
                                      法  官  陳春長
以上正本證明與原本無異。
如不服本判決應於收受送達後10日內向本院提出上訴書狀，其未
敘述上訴理由者，並得於提起上訴後10日內向本院補提理由書（
均須按他造當事人之人數附繕本）「切勿逕送上級法院」。
                                      書記官  尤乃玉
中    華    民    國    99    年    2     月    5     日

司法院資訊處製作；財團法人民間司法改革基金會備份。
